臺灣橋頭地方法院刑事判決
111年度審訴字第247號
公  訴  人  臺灣橋頭地方檢察署檢察官
被      告  林士維


選任辯護人  林福容律師
上列被告因傷害案件，經檢察官提起公訴（111年度偵字第4671
號），本院判決如下：
    主  文
本件公訴不受理。
    理  由
一、公訴意旨詳如附件起訴書所載。
二、按告訴乃論之罪，告訴人於第一審辯論終結前，得撤回告訴
    ，又其告訴經撤回者，法院應諭知不受理之判決，並得不經
    言詞辯論為之，刑事訴訟法第238條第1項、第303條第3款、
    第307條分別定有明文。本件被告林士維因傷害案件，經檢
    察官提起公訴，認係涉犯刑法第277條第1項之傷害罪，依同
    法第287條前段規定須告訴乃論，茲據被告與告訴人蔡承格
    調解成立，告訴人並於本院第一審辯論終結前，具狀撤回告
    訴，有調解筆錄、刑事撤回告訴狀各1紙在卷可參，依照前
    開法條之規定，本件自應諭知不受理，並不經言詞辯論為之
    。
三、據上論斷，應依刑事訴訟法第303條第3款、第307條，判決
    如主文。
中　　華　　民　　國　　111 　年　　9 　　月　　16　　日
                  刑事第五庭  審判長法  官  林永村
                                    法  官  黃志皓
                                    法  官  黃逸寧 
以上正本證明與原本無異。
如不服本判決應於收受送達後20日內向本院提出上訴書狀，並應
敘述具體理由；如未敘述上訴理由者，應於上訴期間屆滿後20日
內向本院補提理由書（均須按他造當事人之人數附繕本）「切勿
逕送上級法院」。
中　　華　　民　　國　　111 　年　　9 　　月　　19　　日
　　　　　　　　　　　　　　　　　 書記官  鄭珓銘
附件：
臺灣橋頭地方檢察署檢察官起訴書
                                     111年度偵字第4671號
　　被　　　告　林士維　男　37歲（民國00年0月00日生）
　　　　　　　　　　　　住○○市○○區○○路000號13樓
　　　　　　　　　　　　國民身分證統一編號：Z000000000號
上被告因傷害案件，已經偵查終結，認應提起公訴，茲將犯罪事
實及證據並所犯法條分敘如下：
　　　　犯罪事實
一、林士維任職於址設高雄市○○區○○路000號之文鋐營造工程股
    份有限公司（下稱文鋐公司），與蔡承格為同事關係。於民
    國110年9月6日17時50分許，在文鋐公司辦公室內，林士維
    擅自坐在財務主管之座位上，經同事勸阻不聽，復由同事楊
    祐蓁持手機拍攝照片欲轉交主管告誡，於林士維上前搶取楊
    祐蓁之手機時，遭蔡承格阻止壓制，林士維心生不滿，竟基
    於傷害之犯意，撲到蔡承格身上並勒住蔡承格脖子部位，對
    蔡承格為攻擊行為，致蔡承格受有右臉及右側上臂挫傷之傷
    害。
二、案經蔡承格委任易佩萱律師告訴偵辦。
　　　　證據並所犯法條
一、證據清單與待證事實：
編號 證 據 名 稱　　　　　 待 證 事 實　　　　　 一 被告林士維於警詢及偵查中之供述 否認傷害犯行，辯稱：是告訴人先掐伊脖子，伊只有按壓告訴人的肩頸、伊與告訴人均倒地，伊也有對告訴人提告傷害云云 二 告訴人蔡承格於警詢之指訴、告訴代理人易佩萱律師於偵查中之指訴 證明全部犯罪事實 三 證人李清文、曾偉庭、楊祐蓁於警詢時之證述 證明被告與告訴人在案發時地發生肢體衝突之情節 四 仁昌診所診斷證明書 證明告訴人受有如犯罪事實欄所載傷害之事實 五 監視器錄影光碟、影像截圖、譯文 1.證明被告擅自坐在財務主管之座位上，經勸阻不聽，由同事持手機拍攝照片後，被告上前搶取手機而發生本件肢體衝突 2.證明被告有撲到告訴人身上並勒住告訴人脖子部位之攻擊行為 
二、核被告所為，係犯刑法第277條第1項之傷害罪嫌。
三、依刑事訴訟法第251條第1項提起公訴。
　　此　  致
臺灣橋頭地方法院
中　　華　　民　　國　 111　　年　　4 　　月　　28　　日
                              檢　察　官  靳 隆 坤
本件正本證明與原本無異
中　　華　　民　　國　 111　　年　　5 　　月　　5 　　日
                              書  記  官  孫 志 偉
附錄本案所犯法條全文
中華民國刑法第277條
傷害人之身體或健康者，處 5 年以下有期徒刑、拘役或 50 萬
元以下罰金。
犯前項之罪，因而致人於死者，處無期徒刑或 7 年以上有期徒
刑；致重傷者，處 3 年以上 10 年以下有期徒刑。